臺灣高雄地方法院民事判決
111年度雄小字第1158號
原      告  台新國際商業銀行股份有限公司

法定代理人  尚瑞強  
訴訟代理人  林佑儒  
            陳瑋杰  
被      告  李美慧  
上列當事人間請求清償借款事件，本院於民國111年6月28日言詞
辯論終結，判決如下：
    主  文
被告應給付原告新臺幣玖萬柒仟壹佰元，及自民國九十二年七月
四日起至民國一○四年八月三十一日止，按週年利率百分之二十
計算之利息，暨自民國一○四年九月一日起至清償日止，按週年
利率百分之十五計算之利息。
訴訟費用新臺幣壹仟元由被告負擔。
本判決第一項得假執行；但被告如以新臺幣玖萬柒仟壹佰元為原
告預供擔保後，得免為假執行。
    事實及理由
一、原告主張：被告於民國92年2月20日向原告申請信用貸款，
    經原告發給現金卡（下稱系爭現金卡）動支借款使用，借款
    額度最高新臺幣（下同）30萬元，被告應按月遵期清償當期
    最低應繳金額，餘款則按年息14.5%計算循環利息，如有一
    期未還，視為全部到期，並改依年息20%計算遲延利息（俟1
    04年9月1日銀行法第47條之1第2項規定施行之日起，依法減
    縮計息利率為年息15%）。詎被告未依約繳款，迄至92年7月
    3日止尚欠本金97,100元未還。為此，爰依信用貸款契約及
    消費借貸之法律關係提起本件訴訟等語。並聲明：如主文第
    1項所示。
二、被告則略以：我有辦過系爭現金卡，但沒有開卡使用，相關
    消費紀錄與我無關，系爭現金卡是被盜用的等語，資為抗辯
    。並聲明：原告之訴駁回。　　
三、經查，原告主張前揭事實，業據提出信用貸款約定書暨約定
    條款、現金卡帳務查詢明細、現金卡交易紀錄查詢單、金融
    卡/密碼單郵寄送達簽收單在卷可稽（見本院卷第7至9、65
    、75頁）。被告雖辯稱未開卡使用等語，惟查，系爭信用貸
    款約定書所載被告戶籍地址、寄卡地址與被告現居地址相同
    ，系爭現金卡業經原告於92年3月3日收受等情，有系爭信用
    貸款約定書、金融卡／密碼單郵寄送達簽收單可查（見本院
    卷第7、75頁），堪認被告確有收受系爭現金卡。再查，系
    爭現金卡於92年3月4日分別提款各20,000元、92年3月5日分
    別提款2,000元、20,000元、20,000元，92年4月3日存款3,0
    00元，92年4月9日提款5,000元，92年4月29日存款4,000元
    ，92年4月30日提款4,300元，92年6月4日存款3,000元等情
    ，有系爭現金卡交易紀錄查詢單可徵（見本院卷第65頁），
    是依上情可知，系爭現金卡於前開期間，係處於開卡而有效
    使用之狀態，並為維持其效力，而有償還相關借款，此與一
    般盜辦他人卡片之人為免增加被發現之風險，應無長期使用
    ，甚至償還借款之情顯有不符，足認上開交易紀錄應係原告
    或得其同意之人所使用。而被告辯稱系爭現金卡遭盜用，然
    未提出任何證據以實其說，是自難僅以被告單方面之陳述，
    遽信被告所述為真，是其所辯，要難採信。
四、綜上所述，原告依信用貸款契約及消費借貸之法律關係，請
    求被告給付如主文第1項所示之金額及利息，為有理由，應
    予准許。
五、本判決係依小額訴訟程序為被告敗訴之判決，爰依民事訴訟
    法第436條之20規定，依職權宣告假執行。並由本院依民事
    訴訟法第392條第2項之規定，依職權宣告被告為原告預供擔
    保，得免為假執行。
六、本件事證已臻明確，兩造其餘攻擊防禦方法及所提證據，核
    與判決結果不生影響，爰不逐一論述，併此敘明。
七、訴訟費用負擔之依據：民事訴訟法第78條。本件訴訟費用額
    ，依職權確定如主文所示之金額。
中　　華　　民　　國　　111 　年　　7 　　月　　14　　日
                  高雄簡易庭　法　官  陳安信
以上正本係照原本作成。
如對本判決上訴，須於判決送達後20日內向本院提出上訴狀，並
須表明原判決所違背之法令及其具體內容與依訴訟資料可認為原
判決有違背法令之具體事實之上訴理由。（均須按他造當事人之
人數附繕本）。
民事訴訟法第436條之24第2項：對於本判決之上訴，非以違背法
令為理由，不得為之。　　　　　　　　　
中　　華　　民　　國　　111 　年　　7 　　月　　14　　日
                              書記官  蔡妮君